臺灣高等法院臺南分院刑事裁定　　　　　　九十三年度交抗字第七四號　　　　Ｇ
　　　抗　告　人　甲　○　○
右列抗告人因聲明異議案件，不服臺灣臺南地方法院中華民國九十三年四月二十三日
裁定（九十二年度交聲字第五二一號）提起抗告，本院裁定如左：
      主      文
抗告駁回。
      理      由
一、本件抗告意旨略以：(一)抗告人駕車肇事固屬實，惟僅導致被害人受有右小腿擦撞
    瘀青，並非重大傷害，客觀上並無逃逸之必要，而事發地點人車往來頻繁，為免
    影響交通而主觀決定駛離事發地點至另處等候，此誤會業經冰釋和解，原審不察
    ，遽認被害人逃離，殊有不當。(二)抗告人年方二十出頭，閱歷經驗均有不足，於
    警訊及軍事檢察署偵訊所供因緊張、害怕而逃逸等語，或以不曉利害，不知引導
    而作自然表白，以此偶發事故，致終身吊照不得考領，對將來就業生活顯有嚴重
    影響云云。
二、按汽車駕駛人，駕駛汽車肇事致人受傷或死亡，應即採取救護或其他必要措施，
    並向警察機關報告，不得駛離；違者吊扣其駕照三個月至六個月；逃逸者吊銷駕
    駛執照，道路交通管理處罰條例第六十二條第一項定有明文。
三、經查：
  (一)本件受處分人即抗告人甲○○於民國（下同）九十二年三月九日下午三時許，駕
    駛車牌號碼Ｃ八—０九三三號自小客車，沿台南縣仁德鄉○○路由東往西方向行
    駛，行經東和紡織廠前，因疏未注意車前狀況，自後追撞被害人黃贊融所駕駛之
    車牌號碼三Ｓ—六六一一號自小客車，致被害人黃贊融受有右小腿瘀青之傷害。
    嗣抗告人甲○○明知駕駛上開動力交通工具肇事，致人受傷，竟未立即停車查看
    並將受傷者送醫救治，旋即駕車加速逃逸，幸經被害人黃贊融記下抗告人之車牌
    號碼後報警處理，經警循線查知上情之事實，業據抗告人甲○○於警詢及國防部
    南部地方軍事法院檢察署偵訊時供稱：「（問：為何逃逸？）因緊張、害怕」等
    語明確，核與被害人黃贊融於警詢時指述之情節相符，復有道路交通事故調查報
    告表暨道路交通事故現場圖共三紙及現場蒐證照片三幀存卷可資佐證。又被害人
    黃贊融係因本件車禍致受有前揭傷害乙節，亦有臺南市立醫院診斷證明書一紙存
    卷可稽（以上均見國防部南部地方軍事法院九十二年八月二十九日和審字第五五
    七號卷宗）。而本件車禍所生之上開刑事案件，其中抗告人所涉駕車肇事逃逸公
    共危險罪部分，業經國防部南部地方軍事法院於九十二年十月七日以抗告人甲○
    ○駕駛動力交通工具肇事，致人受傷而逃逸，處有期徒刑六月，如易科罰金，以
    一百元折算一日在案，有該院九十二年和判字第五六三號判決書一份附卷可憑，
    並經本院調取前開卷證核閱屬實。是以，抗告人甲○○於上開時間、地點，駕駛
    汽車肇事致人受傷後有逃逸之事實，實堪認定，抗告人甲○○上開辯稱其僅係因
    事故地點人車往來頻返，而駕車駛至旁處等候，顯係卸責之詞，不足採信。
  (二)抗告人前揭駕車致人受傷而逃離現場犯行之事證已臻明確，依道路交通管理處罰
    條例第六十二條第一項之規定，自應吊銷汽車駕駛人駕駛執照，並不因其事後與
    被害人有否達成和解亦或被害人所受之傷為重傷或輕傷而有不同之裁處。抗告人
    雖稱其於警訊、偵訊所供係因緊張、害怕而為自然表白，惟抗告人於警訊、軍事
    檢察署偵訊所供，既係抗告人本於自由意志下而為之供述，且查與事實相符，自
    得據為認定抗告人違法事實之依據。
四、本件抗告人於右述時間、地點，駕駛汽車肇事致人受傷後有逃逸之事實，既可認
    定，移送機關即交通部公路總局嘉義區監理所台南監理站據此引用前開道路交通
    管理處罰條例第六十二條第一項後段規定，裁處異議人吊銷駕駛執照，經抗告人
    異議後，由原審法院裁定駁回異議，經核於法並無不當，抗告人猶執前詞指摘裁
    定不當，為無理由，應予駁回。
五、據上論斷，應依道路交通案件處理辦法第二十六條，刑事訴訟法第四百十二條，
    裁定如主文。
中    華    民    國      九十三      年      六      月      七    日
                                  臺灣高等法院臺南分院刑事第二庭
                                      審判長法官  葉    居    正
                                            法官  莊    俊    華
                                            法官  林    勝    木
右正本證明與原本無異。
不得再抗告。
                                      法院書記官  吳    秋    賢
中    華    民    國      九十三      年      六      月      七        日
